臺灣雲林地方法院民事裁定
111年度司養聲字第36號
聲  請  人  
即  收養人  張瑞真  
聲  請  人  
即被收養人  林昱成  
            林相宏  
上列當事人聲請認可收養子女事件，本院裁定如下：
    主  文
認可丙○○於中華民國一百一十一年八月十七日，收養甲○○、乙○○
為養子。
聲請程序費用由聲請人負擔。
    理  由
一、聲請意旨略以：聲請人即收養人丙○○（女、民國00年0 月00
    日生、身分證統一編號：Z000000000號）願收養其夫林義助
    （男、33年10月1 日生、身分證統一編號：Z000000000號、
    111 年7 月22日死亡）與第三人林月雲（女、40年12月18日
    生、身分證統一編號：Z000000000號、79年9 月15日死亡）
    所生之子甲○○（男、64年9 月5 日生、身分證統一編號：Z0
    00000000號）、乙○○（男、66年6 月8 日生、身分證統一編
    號：Z000000000號），雙方於111 年8 月17日簽立收養契約
    書，爰依民法第1079條第1 項規定聲請認可本件收養等語。
二、按收養應以書面為之，並向法院聲請認可。收養有無效、得
    撤銷之原因或違反其他法律規定者，法院應不予認可。被收
    養者為成年人而有下列各款情形之一者，法院應不予收養之
    認可：㈠意圖以收養免除法定義務。㈡依其情形，足認收養於
    其本生父母不利。㈢有其他重大事由，足認違反收養目的；
    收養者之年齡，應長於被收養者二十歲以上；子女被收養時
    ，應得其父母之同意。但有下列各款情形之一者，不在此限
    ：㈠父母之一方或雙方對子女未盡保護教養義務或有其他顯
    然不利子女之情事而拒絕同意。㈡父母之一方或雙方事實上
    不能為意思表示，民法第1079條、第1079條之2 、第1073條
    第1 項前段、第1076條之1 第1 項分別定有明文。
三、經查：聲請人上開主張，業據其提出收養契約書、戶籍謄本
    、除戶謄本等件為證。且收養人、被收養人甲○○、乙○○均到
    院陳明同意本件收養，並皆瞭解收養後所生之法律關係（見
    本院111 年9 月21日非訟事件筆錄），堪信為真實。本院審
    酌：被收養人甲○○、乙○○已與收養人共同生活多年，情感融
    洽可堪認定，且被收養人二人表示並無終止與收養人收養之
    規劃，兼以被收養人甲○○、乙○○之生父林義助、母林月雲業
    已死亡，本件收養應無不利於被收養人本生父、母之情事，
    亦查無被收養人意圖以收養免除法定義務或有其他重大事由
    ，足認違反收養目的之情事，又無民法第1079條之4 、之5 
    所定無效或得撤銷之原因等情，是認聲請人即收養人收養聲
    請人即被收養人甲○○、乙○○為養子，於法尚無不合，本件收
    養自應予認可，並溯及111 年8 月17日簽立收養書面契約時
    發生效力。
四、爰裁定如主文。
五、如不服本裁定，須於本裁定送達後10日之不變期間內，向本
    院提出抗告狀，並繳納抗告費新臺幣1,000元。
中　　華　　民　　國　　111 　年　　9 　　月　　29　　日
                  　家事法庭　司法事務官　陳崇漢
以上正本係照原本作成
如不服本裁定應於送達後10日內向本院提出抗告狀，並繳納抗告
費新臺幣1,000元
中　　華　　民　　國　　111 　年　　9 　　月　　30　　日
                              書  記  官　鄭景徽